# 请教关于收入成本配比问题！

提问人：蓝色忧郁 kimyy 时间：2017-01-18 22:28:58
航运公司一项合同运输收入对应海运和江运两部分运输，江运和海运运输均委托外部单位运输，现该业务仅完成该笔合同的海运部分运输，江运部分的运输未完成，故无法确认收入。公司一直以来就是全程运输完成后结算确认收入同时与受托单位结算运输成本，现该业务提前结算了海运成本，导致成本和收入不配比，应该怎么处理。

回答人：chenyiwei
运输也是提供劳务的一种。在目前的收入准则下，对年末尚未完成的运输合同，也应按完工百分比确认收入和结转成本，这样不会出现你说的不配比情形。

提问人：蓝色忧郁 kimyy 时间：2017-01-19 10:59:22
陈老师，公司一直以来就没用过完工百分比法，以后也没计划改变收入确认方法，如果仅此一笔采用完工百分比的话，账务处理就没有一贯性了。这样会有问题吗？为了配比，可不可以临时用成本归集一下呢？

回答人：chenyiwei
今后还是建议采用完工百分比法。当然不可能仅此一笔改为完工百分比法的。